【裁判字號】    94,桃簡,2519
【裁判日期】    950630
【裁判案由】    違反政府採購法等
【裁判全文】
臺灣桃園地方法院刑事判決            94年度桃簡字第2519號
公  訴  人  臺灣桃園地方法院檢察署檢察官
被      告  乙○○原名丙○○.
選任辯護人  賴鎮局律師
上列被告違反政府採購法等案件，經聲請簡易判決處刑（94年度
偵續字第136 號），被告自白犯罪，檢察官聲請改依協商程序而
為判決，本院判決如下：
    主  文
乙○○（原名丙○○）以詐術使開標發生不正確結果，處有期徒
刑肆月，如易科罰金，以參佰元折算壹日。緩刑貳年。
    事實及理由
一、本件犯罪事實、證據除補充及更正：(1)被告乙○○（原名丙
    ○○）於附表所示之文件上盜用如附表所示之印文，而偽造
    該等私文書，並提出於國防部中山科學研究院投標而行使之
    ，足以生損害於國防部中山科學研究院對於開標結果之正確
    性及台灣連絡有限公司、褚宇文、協科資訊股份有限公司、
    蕭陳德、(2)被告於本院調查時之陳述、(3)本件行為時，被告
    乙○○為同案被告傳贏科技有限公司（以下簡稱傳贏公司）
    之代表人，惟同案被告傳贏公司之代表人於民國93年12月23
    日變更登記為「甲○○」，此有台北市政府營利事業登記證
    影本及公司及分公司基本資料查詢表各1 份在卷可稽外，其
    餘均引用如附件檢察官聲請簡易判決處刑書所載。
二、本件經檢察官與被告、辯護人於審判外達成協商之合意且被
    告已認罪，其合意內容為如主文所示及被告願支付財團法人
    犯罪被害人保護協會台灣桃園分會新台幣（以下同）20萬元
    。經查前述協商合意並無刑事訴訟法第455 條之4 第1 項所
    列情形之一，檢察官聲請改依協商程序而為判決，本院爰不
    經言詞辯論，於協商合意範圍內為協商判決。
四、應適用之法條：刑事訴訟法第449 條第1 項、第454 條第2
    項、第455 條之2 第1 項，政府採購法第87條第3 項，刑法
    第11條前段、第21 6條、第210 條、第55條、第41條第1 項
    前段、第74條第1 款，罰金罰鍰提高標準條例第2 條，以簡
    易判決處刑如主文。
五、附記事項：被告願支付財團法人犯罪被害人保護協會台灣桃
    園分會20萬元（業於95年6 月23日繳納，有桃園縣桃園市農
    會匯款回條1份可稽）。
六、本判決除有刑事訴訟法第455 條之4 第1 項第1 款、第2 款
   、第4 款、第6 款、第7 款所定情形之1 ，或違反同條第2項
   規定者外，不得上訴。
七、如有前述例外得上訴之情形，又不服本件判決，得自判決送
    達之日起10日內，向本院提出上訴書狀，上訴於本院合議庭
    。
中    華    民    國    95    年    6     月    30    日
                      刑事第二庭法  官  潘進順
上列正本證明與原本無異。
如不服本判決，應於判決送達後10日內向本院提出上訴狀（應附
繕本），上訴於本院合議庭。
                                書記官  李佩玲
中    華    民    國    95    年    7     月    3     日
附錄本案論罪科刑依據法條：
政府採購法第87條規定：
意圖使廠商不為投標、違反其本意投標，或使得標廠商放棄得標
、得標後轉包或分包，而施強暴、脅迫、藥劑或催眠術者，處1
年以上7 年以下有期徒刑，得併科新臺幣3 百萬元以下罰金。
犯前項之罪，因而致人於死者，處無期徒刑或 7 年以上有期徒刑
；致重傷者，處3 年以上10年以下有期徒刑，各得併科新臺幣3
百萬元以下罰金。
以詐術或其他非法之方法，使廠商無法投標或開標發生不正確結
果者，處5 年以下有期徒刑，得併科新臺幣1 百萬元以下罰金。
意圖影響決標價格或獲取不當利益，而以契約、協議或其他方式
之合意，使廠商不為投標或不為價格之競爭者，處6 月以上5 年
以下有期徒刑，得併科新臺幣1 百萬元以下罰金。
意圖影響採購結果或獲取不當利益，而借用他人名義或證件投標
者，處3 年以下有期徒刑，得併科新臺幣1 百萬元以下罰金。容
許他人借用本人名義或證件參加投標者，亦同。
第 1 項、第 3 項及第 4 項之未遂犯罰之。
中華民國刑法第216條
(行使偽造變造或登載不實之文書罪)
行使第二百十條至第二百十五條之文書者，依偽造、變造文書或
登載不實事項或使登載不實事項之規定處斷。
中華民國刑法第210條
(偽造變造私文書罪)
偽造、變造私文書，足以生損害於公眾或他人者，處五年以下有
期徒刑。
  附  表
╔══╦═══════╦══════════╦════╗
║編號║文件名稱      ║盜用印文之容        ║  數量  ║
╠══╬═══════╬══════════╬════╣
║  ║投標廠商投標報║「台灣連結有限公司」║各1枚   ║
║    ║價單          ║及「褚宇文」印文    ║        ║
║    ║              ╠══════════╬════╣
║    ║              ║「協科資訊股份有限公║各2枚   ║
║    ║              ║司」及「蕭陳德」印文║        ║
╠══╬═══════╬══════════╬════╣
║  ║投標及簽約共用║「台灣連結有限公司」║各1枚   ║
║    ║表格          ║及「褚宇文」印文    ║        ║
║    ║              ╠══════════╬════╣
║    ║              ║「協科資訊股份有限公║各1枚   ║
║    ║              ║司」及「蕭陳德」印文║        ║
╠══╬═══════╬══════════╬════╣
║  ║投標廠商基本資║「台灣連結有限公司」║各1枚   ║
║    ║格審查表      ║及「褚宇文」印文    ║        ║
║    ║              ╠══════════╬════╣
║    ║              ║「協科資訊股份有限公║各1枚   ║
║    ║              ║司」及「蕭陳德」印文║        ║
╠══╬═══════╬══════════╬════╣
║  ║投標廠商聲明書║「台灣連結有限公司」║各1枚   ║
║    ║              ║及「褚宇文」印文    ║        ║
║    ║              ╠══════════╬════╣
║    ║              ║「協科資訊股份有限公║各1枚   ║
║    ║              ║司」及「蕭陳德」印文║        ║
╠══╬═══════╬══════════╬════╣
║  ║臺北縣政府營利║「台灣連結有限公司」║各1枚   ║
║    ║事業登記證    ║及「褚宇文」印文    ║        ║
║    ║              ╠══════════╬════╣
║    ║              ║「協科資訊股份有限公║各1枚   ║
║    ║              ║司」及「蕭陳德」印文║        ║
╠══╬═══════╬══════════╬════╣
║  ║財政部臺灣省北║「台灣連結有限公司」║各1枚   ║
║    ║區國稅局營業人║及「褚宇文」印文    ║        ║
║    ║銷售額與稅額申╠══════════╬════╣
║    ║請書          ║「協科資訊股份有限公║各1枚   ║
║    ║              ║司」及「蕭陳德」印文║        ║
╠══╬═══════╬══════════╬════╣
║  ║財政部臺灣省北║「台灣連結有限公司」║各1枚   ║
║    ║區國稅局營業稅║及「褚宇文」印文    ║        ║
║    ║繳款書        ╠══════════╬════╣
║    ║              ║「協科資訊股份有限公║各1枚   ║
║    ║              ║司」及「蕭陳德」印文║        ║
╠══╬═══════╬══════════╬════╣
║  ║委任書        ║「台灣連結有限公司」║各2枚   ║
║    ║              ║及「褚宇文」印文    ║        ║
║    ║              ╠══════════╬════╣
║    ║              ║「協科資訊股份有限公║各2枚   ║
║    ║              ║司」及「蕭陳德」印文║        ║
╠══╬═══════╬══════════╬════╣
║  ║FPGA Advantage║「台灣連結有限公司」║各4枚   ║
║    ║for HDL Design║及「褚宇文」印文    ║        ║
║    ║              ╠══════════╬════╣
║    ║              ║「協科資訊股份有限公║各4枚   ║
║    ║              ║司」及「蕭陳德」印文║        ║
╠══╬═══════╬══════════╬════╣
║  ║投標信封      ║「台灣連結有限公司」║各1枚   ║
║    ║              ║及「褚宇文」印文    ║        ║
║    ║              ╠══════════╬════╣
║    ║              ║「協科資訊股份有限公║各1枚   ║
║    ║              ║司」及「蕭陳德」印文║        ║
╠══╬═══════╬══════════╬════╣
║  ║成本分析表    ║「台灣連結有限公司」║各1枚   ║
║    ║              ║及「褚宇文」印文    ║        ║
║    ║              ╠══════════╬════╣
║    ║              ║「協科資訊股份有限公║各1枚   ║
║    ║              ║司」及「蕭陳德」印文║        ║
╠══╬═══════╬══════════╬════╣
║  ║國防部中山科學║「協科資訊股份有限公║各1枚   ║
║    ║研究院採購案廠║司」及「蕭陳德」印文║        ║
║    ║商出價紀錄表  ║                    ║        ║
╚══╩═══════╩══════════╩════╝


司法院資訊處製作；財團法人民間司法改革基金會備份。
